---
title: "Latihan3_123190126"
author: "Kevin Bimo Saputro"
date: "9/29/2021"
output:
  word_document: default
  html_document: default
  pdf_document: default
---

### NO 1
#### mengurutkan data dari terkecil ke terbesar
```{r}
library(dslabs) 
data("murders")
pop <- murders$population
class(pop)

sort(pop)

min(murders[["population"]])
```

### NO 2
#### menampilkan index terkecil
```{r}
indexpop <- order(pop)
indexpop
min(indexpop)
min(pop[indexpop])
```

### NO 3
#### Menggunakan fungsi which.min untuk menampilkan indeks data terkecil dari populasi
```{r}
i_min <- which.min(pop) 
pop[i_min] 
```

### NO 4
#### Menmapilkan nama negara dengan populasi terkecil
```{r}
murders$population[i_min] 
murders[i_min, 1]
```

### NO 5
#### Menggunakan fungsi rank untuk menentukan peringkat populasi dan menyimpannya pada objek "ranks"
```{r}
temp <- c(35, 88, 42, 84, 81, 30) 
city <- c("Beijing", "Lagos", "Paris", "Rio de Janeiro", 
"San Juan", "Toronto") 
city_temps <- data.frame(name = city, temperature = temp)
ranks <- rank (city_temps$temp)
```
#### membuat data frame baru "my_df"
```{r}
Peringkat <- c(2, 1, 3, 6, 5, 4) 
NegaraBagian <- c("New South Wales", "Northern Territory", "Queensland", "Tasmania", "Victoria", "Western Australia")
```

### NO 6
#### Membuat objek "ind" untuk mengurutkan my_df dengan menggunakan fungsi order
```{r}
Peringkat <- c(2, 1, 3, 6, 5, 4) 
NegaraBagian <- c("New South Wales", "Northern Territory", "Queensland", "Tasmania", "Victoria", "Western Australia")
Populasi <- c(205113, 211290, 201555, 10954, 134021, 167280) 
my_df <- data.frame(NegaraBagian = NegaraBagian, Peringkat = Peringkat, Populasi = Populasi)
ind <- order (my_df$Populasi)
my_df[ind, 3]
```

### NO 7
#### Membuat plot dalam skala log10
```{r}
population_in_millions <- murders$population/10^10 
total_gun_murders <- murders$total 
plot(population_in_millions, total_gun_murders)
```

### NO 8
#### Membuat histogram dari populasi negara bagian
```{r}
PopulasiNegaraBagian <- (murders$population/10000000000)
hist(PopulasiNegaraBagian)
```

### NO 9
#### Menghasilkan boxplot dari populasi negara berdasarkan wilayahnya
```{r}
murders$rate <- with(murders, total / population * 10000000000) 
boxplot(rate~region, data = murders) 

```



